Inventaris van het archief van het Nederlandse Gezantschap te Guatemala, 1946-1952
Nationaal Archief, Den Haag
- Stukken van bijzondere aard, 2.
  - Stukken betreffende in- en uitvoercijfers, handelsbalansen van de landen van het ambtsgebied, hierbij tevens rapportage over betalingsbalans en financieel-economische situatie in Guatemala, 1946-1950; 58; 1 omslag
  - Rapportage en correspondentie inzake in- en uitvoerbepalingen van de landen van het ambtsgebied, o.a. i.v.m. GATT-onderhandelingen 1950 (General Agreement on Tariffs and Trade), 1947-1950; 59; 1 omslag
    Zie ook 148
  - Correspondentie inzake de werkzaamheden van het gezantschap te Guatemala, 1949; 60; 1 omslag
  - Correspondentie inzake de toevoeging van Panama en Costa Rica aan het consulaire ressort van het gezantschap te Guatemala; inzake een eventuele heropening van het viceconsulaat te Puerto Limon; inzake het consulaat te Tegucigalpa en over consul N. Scholes; inzake de aanstelling van een handelsvertegenwoordiger te Panama en Costa Rica; inzake de bezetting van het Nederlands consulaat te Belize, W.F. Bowman, G. McLennan, 1946-1947; 61; 1 omslag
    Zie ook 20, 64, 70
  - Correspondentie inzake het Consulaat-Generaal te Panama: zie ook 139, Consul-Generaal D.M. Sasso, ontslagaanvrage, zijn overlijden; inzake ressortindeling, E. Sasso, benoeming tot viceconsul, tot consul; inzake registers van de Burgerlijke Stand, 1946-1949; 62; 1 omslag
    Zie ook 139
  - Correspondentie inzake het consulaat te Colon, Panama, J.A. Salas, consul, Zweedse onderscheiding, Nederlandse onderscheiding, ressortindeling, 1946-1950; 63; 1 omslag
    Zie ook 140
  - Correspondentie inzake de Nederlandse consulaire vertegenwoordiging te Costa Rica: - Ressortindeling; - Overzending van het archief; - J. Salomons, benoeming tot consul te San José, moeilijkheden met E.F.A. van der Ven, andere verwikkelingen rond zijn persoon, klachten o.a van de KLM; - A. Salomons, ontslagaanvrage als consul van Managua (Nicaragua) en als waarnemend consul van San José; - Eventuele benoeming van een handelsdiplomatieke vertegenwoordiger te Panama en Costa Rica; Vice-consulaten te Puerto Limon en Puntarenas; - "Massaal" ontslag van consuls van Costa Rica in Nederland en in de Nederlandse Antillen, 1946-1950; 64; 1 omslag
    Zie ook 20, 61, 68, 70, 75, 99, 121-132, 137, 175
  - Correspondentie inzake het viceconsulaat te Puntarenas, L.A. Paris, viceconsul, zijn ontslag, sluiting van het consulaat; inzake het vice consulaat te Puerto Limon, R.C. Johnston, kandidaat-viceconsul, 1947; 65; 1 omslag
  - Correspondentie inzake het consulaat te Managua, A. Salomons, consul, zijn ontslag, I. Araquistain, waarnemend consul, M. G. Ulvert, zijn benoeming tot consul, 1946-1947; 66; 1 omslag
    Zie ook 138
  - Correspondentie inzake het consulaat te Tegucigalpa: N. Scholes, consul, hierbij ook enige correspondentie over de politieke situatie in Honduras, 1946-1948; 67; 1 omslag
  - Correspondentie inzake het consulaat te San Salvador: H. de Sola, consul-generaal, eventueel ontslag, zijn decoratie, V. de Sola, vice-consul, informatie omtrent E.F.A. van der Ven, 1946-1949; 68; 1 omslag
    Zie ook 64, 75, 99, 133, 175
  - Correspondentie inzake het consulaat te Guatemala: J.J.C. Pieters, consul, bevordering tot consul-generaal, 1946-1950; 69; 1 omslag
    Zie ook 141
  - Correspondentie inzake handelsvertegenwoordiging te Panama: P.N. Blok, handelsvertegenwoordiger, 1948-1949; 70; 1 omslag
    Zie ook 20, 61, 64
  - Stukken betreffende het bezoek van president R. Betancourt van Venezuela aan Guatemala, de betrekkingen tussen Guatemala en Venezuela, de kwestie Belize en andere koloniale kwesties, de betrekkingen tussen Mexico en de Verenigde Staten, korte Midden-Amerikaanse berichten, Panama en Kanaalzone; serie korte berichten van de handelsvertegenwoordiger P.H. Blok over Panama en de Kanaalzone: economie, handel, militaire aangelegenheden, binnenlandse politiek, buitenlandse betrekkingen, financiën, 1946-1948; 71; 1 omslag
  - Serie korte berichten van het gezantschap te Guatemala over de landen van het ambtsgebied: economie, handel, militaire aangelegenheden, binnenlandse politiek, buitenlandse betrekkingen, financiën. Een inhoudsopgave is bijgevoegd, 1947-1948; 72; 1 omslag
  - Rapportage over de binnenlandse en buitenlandse politiek van de landen van het ambtsgebied, hierbij ook de rol van de Verenigde Staten in Midden-Amerika, 1946-1949; 73; 1 omslag
  - Stukken betreffende: - Telegramwisseling inzake de Nederlandse erkenning van nieuw bewind in Nicaragua; - Rapportage over de betrekkingen tussen Guatemala en de Dominicaanse Republiek; - Rapportage over koloniale kwesties; - Rapportage over buitenlands politieke betrekkingen van Guatemala, algemeen; - Rapportage over de betrekkingen tussen Guatemala en de Sovjetunie; - Rapportage over Caribische betrekkingen; - Rapportage over Centraal-Amerikaanse samenwerking, 1947-1948; 74; 1 omslag
    Zie ook 162
  - Correspondentie en rapportage inzake de binnenlands politieke situatie in Costa Rica: verkiezingen, dr. R.A. Calderon Guardia, Teodoro Picado Michalski, politieke partijen en verhoudingen, F. Castro Cervantes, O. Ulate Blanco, revolutie, J. Figueres, parlement, inmenging van andere Midden-Amerikaanse landen o.a. Nicaragua, veiligheid van de Nederlanders, incident consul J. Salomons - E.F.A. van der Ven, rapportage over de krijgsmacht van Costa Rica, de luchtmacht, kabinet, grondwet, communisme, 1946-1950; 75; 1 omslag
    Zie ook 64, 68, 99, 156, 175
  - Rapportage, krantenknipsels en correspondentie inzake de situatie in Guatemala: - Binnenlands politieke situatie: politieke partijen en verhoudingen, parlement, president J.J. Argvalo, arbeidersbeweging, rol van het communisme, verdwijnen van A. Manrique Rios, verkiezingen, kabinet, studentenbeweging, rol van de Sovjetunie, rol van de Verenigde Staten, uitwijzing van M.A. Devine, F.J. Arana, zijn liquidatie, M. Mendez Montenegro, M. Ydigoras Fuentes, A. Recinos, revoluties, arbeidsverhoudingen, J. Garcia Granados, president J. Arbenz, veiligheid van de Nederlanders, C.A. Paz Tejada, ramp ten gevolge van regenval, incident rond V.S.-ambassadeur R. Cunningham Patterson, V. Giordani, rol van United Fruit Co.; - Buitenlands politieke betrekkingen: Guatemala - Mexico, kwestie Belize, Midden-Amerikaanse samenwerking, Guatemala - Verenigde Staten, Guatemala - Dominicaanse Republiek, Guatemala, Nicaragua, Peru en Venezuela, voetbalincident met El Salvador, bezoek van Pablo Neruda, houding t a v. OAS (Organisatie van Amerikaanse staten); - Economische situatie: In- en uitvoercijfers, lonen en prijzen; - Wetgeving: perswet, huurwet, ratificatie van internationale conventies, ambtenarenwetgeving, wet tot liquidatie van oorlogsaangelegenheden; - Financiën; - Landbouw; - Militaire aangelegenheden, de krijgsmacht van Guatemala, 1946-1950; 76-189; 2 omslagen
    Zie ook 77, 111, 155, 157, 167
    - Deel I 1946-1949, 76
    - Deel II 1949-1950, 189
  - Rapportage, krantenknipsels en correspondentie over de situatie in Honduras: - Binnenlands politieke situatie: optreden van R. Solis, geschiedenis, president T. Carias Andino, politieke partijen en verhoudingen, rol van United Fruit Co., verkiezingen, president J. Manuel Galvez, revolutiepogingen; - Buitenlands politieke betrekkingen: Honduras-Guatemala, Honduras-El Salvador; - Economische situatie, financiën, handel, in- en exportcijfers, 1947-1950; 77; 1 omslag
    Zie ook 76, 111, 157, 167
  - Rapportage, krantenknipsels en correspondentie over de situatie in Nicaragua: - Binnenlands politieke situatie: president L. Arguëllo, staatsgreep, optreden van A. Somoza, president B. Lacayo Sacassa, politieke partijen en verhoudingen, rol van de Verenigde Staten, verkiezingen, president V. Roman y Reyes, kabinet, arrestatie van E. Torres, E. Chamorro, parlement, rapport over de krijgsmacht, de luchtmacht; - Buitenlands politieke betrekkingen: erkenning van het nieuwe bewind door Nederland en andere landen, Caribische betrekkingen o.a. met Guatemala en Costa Rica, betrekkingen met de Verenigde Staten; - Economische en financiële situatie, 1947-1950; 78; 1 omslag
    Zie ook 74, 155, 158
  - Rapportage, krantenknipsels en correspondentie over de situatie in Panama: - Binnenlands politieke situatie: politieke partijen en verhoudingen, Arnulfo Arias, geschiedenis, E.A. Jiminez, rol van de Verenigde Staten vooral i,v.m. het Panamakanaal, hierbij ook militaire aangelegenheden, verkiezingen, R. Alfaro, betrokkenheid van consul E. Sasso in verkiezingen, revolutie, H. Arias, D. Dias Arosemena, parlement, kabinet, D. Chanis, R.F. Chiari; - Buitenlands politieke betrekkingen: betrekkingen Panama,Verenigde Staten mede i.v.m. Panamakanaal, Panama—Spanje; - Betrekkingen met Nederland: agrément gezant F. Villalaz, erkenning van het bewind A. Arias; - Economische situatie, handel, verkeer; Pan-Amerikaanse snelweg; - Scheepvaart: jaarverslag van het Panamakanaal 1949, 1947-1950; 79; 1 omslag
    Zie ook 139, 159
  - Rapportage, krantenknipsels en correspondentie over de situatie in El Salvador: - Binnenlands politieke situatie: politieke partijen en verhoudingen, onlusten en revoluties, kabinet, expresident M.H. Martinez, expresident A.I. Menéndez, expresident O. Aquirre Salinas, geschiedenis, president S. Castaneda Castro, verkiezingen, parlement, optreden van revolutionaire junta, grondwet, J.A. Menendez, ambtsaanvaarding van O. Osorio, Nederlandse bijzonder missie; - Economische situatie, financiële situatie; - Buitenlands politieke betrekkingen: El Salvador - Spanje, Caribische betrekkingen El Salvador - Honduras, El Salvador - Guatemala, Midden- Amerikaanse samenwerking, erkenning nieuw bewind ook door Nederland; - Arbeidsverhoudingen: arbeidsonrust, arbeidswetgeving; - Zeerecht: bepalingen t.a.v. territoriale wateren, 1946-1950; 80; 1 pak
    Zie ook 11, 160
  - Stukken betreffende commentaar op door het ministerie toegezonden rapporten: de Japanse verovering van Hong Kong in WO II; asielrecht in Latijns-Amerika; Indonesische kwestie n.a.v. "Staakt het Vuren" order; rapport van de commissie van onderzoek van de OAS n.a.v. klacht van de Dominicaanse Republiek tegen Haiti, 1949-1950; 81; 1 omslag
  - Stukken betreffende commentaar en aanvulling op rapportage van andere posten: bezoek van een Italiaanse missie aan Guatemala; Romulo Betancourt en andere Venezolaanse ballingen; standpunt van Guatemala inzake de kwestie Eritrea, 1949-1950; 82; 1 omslag
  - Rapportages inzake: - Het standpunt van de landen van het ambtsgebied t.a.v. de Nederlandse kandidatuur voor de Ecosoc; - Het bezoek van secretaris-generaal van de Verenigde Naties Trygve Lie aan Guatemala: gegevens over de delegaties van de landen van het ambtsgebied naar de 2e en 4e Algemene Vergadering van de Verenigde Naties; - De opvattingen in de landen van het ambtsgebied t.a.v. punten op de agenda van de 2e Algemene Vergadering van de Verenigde Naties; - De houding van El Salvador in de Verenigde Naties t.a.v. Spanje; - Het standpunt van Guatemala t.a.v. de International Labour Organisation; - Gegevens over kandidaten van de landen van het ambtsgebied voor de Commissie van Internationaal Recht van de Verenigde Naties, 1946-1949; 83; 1 omslag
    Zie ook 177
  - Correspondentie van J. Salomons, consul te San José, inzake de nazisympatisant H. Adriaens; rapportage over communisme in Midden Amerika; rapportage over Guatemalteekse maatregelen tegen het communisme, 1946-1948; 84; 1 omslag
  - Rapportage, correspondentie, nota's en documentatie over het conflict tussen Guatemala en Groot-Brittannië inzake Belize, 1940-1950; 85; 1 pak
  - Stukken betreffende: - Toezending van een memorandum inzake de Nederlandse verlangens op territoriaal en economisch gebied t.a.v. Duitsland, de reacties van de landen van het ambtsgebied; - Toezending aan de regeringen van de landen van het ambtsgebied van memoranda inzake naoorlogse vredesverdragen, één voorbeeld bewaard; - Rapportage over het niet aanvaarden door Panama van het vredesverdrag met Italië; - Rapportage over de erkenning van Israel door de landen van het ambtsgebied; - Rapportage over het vredesverdrag tussen Guatemala en Italië, 1946-1949; 86; 1 omslag
  - Rapportage over Midden-Amerikaanse samenwerking, 1946-1947; 87; 1 omslag
  - Correspondentie en rapportage inzake handelsverdragen:Nederland met de landen van het ambtsgebied; de landen van het ambtsgebied met derde landen; rapportage over de economische situatie in Honduras, Panama, El Salvador en Costa Rica, d.d. 27-8-1948, 1946-1949; 88; 1 omslag
    Zie ook 90, 171
  - Correspondentie inzake internationaal congres voor Filosofie te Amsterdam en rapportage over visum- en paspoortverdrag tussen Guatemala en Costa Rica, 1947; 89; 1 omslag
  - Rapportage en correspondentie over handelsverdragen van Nederland met de landen van het ambtsgebied; lijst van tariefconcessies, gevraagd door de Beneluxlanden aan Guatemala bij Gatt-besprekingen (General Agreement on Tariffs and Trade) te Torquay (Groot-Brittannië), 1950, 1946-1950; 90; 1 omslag
    Zie ook 88, 171
  - Rapportage en correspondentie over Pan-Amerikaanse samenwerking, hierbij ondermeer: de conferentie van Petropolis, 1947; Inter-Amerikaans vrouwencongres; koloniale aangelegenheden, Europese kolonies in Amerika, o.a. de kwestie Belize, Nederlandse gebiedsdelen; conferentie van Bogota, 1948; conferentie van Amerikaanse Commissie voor Afhankelijke Gebieden te Havana, 1949, 1947-1949; 91; 1 omslag
  - Correspondentie inzake repatriëring van M.S. de Poorter i.v.m. toewijzing aan J.J. de Poorter na echtscheiding; verklaring van goed gedrag ten behoeve van J.W. Ronsdorf-ten Kate en A.J. Pande-ten Kate in verband met deblokkering van aandelen; correspondentie inzake: - erfenis van de Fam. Knittel; - de echtscheidingskwestie G. Postma; - het bezoek van Max Euwe; - de erfenis van H.J. Koster; - over de erfenis van F. Stargardter; - bijstand t.b.v., repatriëring van A. Koopman; - de erfenis van J. Vigenevo; - belastingschuld van de fam. van Wilpe-von Malchus; - de erfenis van E. Da Costa Meyer, 1946-1950; 92; 1 omslag
    Zie ook 48, 49, 101, 151, 154
  - Correspondentie inzake betaling voor verblijfsvergunningen in Costa Rica, eventuele vrijstelling van betaling voor Nederlanders, 1950; 93; 1 omslag
  - Correspondentie inzake de afgifte van paspoorten; routinegevallen zijn vernietigd, bijzondere gevallen (nationaliteitskwesties) zijn bewaard: S. Cosman, C.M. Merkis de Rovetto, A. Escalante-Schwering, P.I. Janga, G. Vermeulen, H. Salas; correspondentie inzake de intrekking van het diplomatieke paspoort van H.J. Nestelroy, consul van Honduras te Amsterdam, 1946-1947; 94; 1 omslag
    Zie ook 132, 151
  - Correspondentie over de afgifte van visa; routinegevallen zijn vernietigd; correspondentie over C. Weiss-Wartenberg is i.v.m. toelatingskwestie bewaard, 1946-1947; 95; 1 omslag
  - Correspondentie over het overlijden van Dhr. Fiessler in Costa Rica, eventuele bemoeienis van de consul met de erfeniskwestie en correspondentie inzake het overlijden van A.R. Kortenbroek te Honduras, 1949-1950; 96; 1 omslag
    Zie ook 154
  - Correspondentie inzake: - Richtlijnen voor de consuls inzake nationaliteitskwesties; - Individuele nationaliteitskwesties: W.T. Deininger, G.C. Boef, E. Nottebohm de v.d. Golz, E. Jacobsthal i.v.m. ontvijanding van vermogen, W. Gieseken Pietersz, zonen van A. Neuman, D.A. Diwan; - Gegevens over nationaliteitswetgeving in de landen van het ambtsgebied; - Kennisgevingen inzake de wet op het Nederlanderschap en ingezetenschap, 1949, 1947-1950; 97; 1 omslag
    Zie ook 31, 144
  - Stukken betreffende: - Guatamalteekse wetgeving inzake toelating; - De mogelijkheden tot immigratie in de landen van het ambtsgebied, hierbij tevens wetgeving op het gebied van migratie; - Het plan van M. Esquivel voor immigratie van Nederlandse landbouwers in Costa Rica; - De mogelijke vestiging van Nederlandse planters in Panama; - Mogelijke emigratie uit El Salvador naar Suriname, 1946 - 1950; 98; 1 omslag
    Zie ook 176
  - Correspondentie inzake E.P.A. van der Ven en G.S. Stamm, bedreiging t.a.v. consul J. Salomons, H.D.W. Baron van Haersolte van den Doorn, 1946-1950; 99; 1 omslag
    Zie ook 64, 68, 75, 175
  - Correspondentie inzake: - De demobilisatie van J.F. Steeman en E. Cremers; - Opgave van gevallen van dienstweigering tijdens WO II: C.H. Simons, W.R. Wever, W.A. Wever, C.A.S. Willemsen; - Het verzoek tot uitstel van dienstplicht voor H.M. Nieuwenhuis, 1946-1950; 100; 1 omslag
  - Correspondentie inzake vordering en ontvijanding van het vermogen van A Rencker-Kleinböhl, M.S. de Poorter, M.A. Hayn-Vogel, 1950; 101; 1 omslag
  - Correspondentie inzake: - De deelname van de landen van het ambtsgebied aan het congres van de Internationale Criminele Politiecommissie te Den Haag, 1950; - De deelname van de landen van het ambtsgebied aan het 12e Internationale Strafrechts- en Gevangeniscongres te Den Haag, 1950, 102; 1 omslag
  - Correspondentie inzake personen die tijdens WO II weigerden inkomstenbelasting te betalen: W.A. Wever, G.C. Boef, J.H. van Vonderen en gegevens over de fam. J.M. Sitzman-Plinz i.v.m. nazi-activiteiten, 1946-1947; 103; 1 omslag
  - Correspondentie inzake delegatie voor mevr. L. Steeman, i.v.m. kostwinnersvergoeding, 1946; 104; 1 omslag
  - Stukken betreffende: - Correspondentie en rapportage inzake de productie van en de handel in landbouwproducten in de landen van het ambtsgebied: katoen; koffie, koffiepulp als veevoeder; rameh, essentiële oliën, citronella- en lemongrassolie; chicle; - Schrijven n.a.v. landbouwrapport van de V.S. ambassadeur te Guatemala; - Correspondentie inzake uitnodiging aan de landen van het ambtsgebied voor 13e Internationale Congres over Bijenteelt, Amsterdam 1949; - Rapportage over achteruitgang van de productiviteit in de landbouw in Guatemala; - Correspondentie over uitnodiging aan de landen van het ambtsgebied voor Wereldcongres over Tabak, Amsterdam 1951, 1946-1951; 105; 1 omslag
  - Stukken betreffende: - Rapportage over petroleumwetgeving in Guatemala; - Gegevens over de winning van zout in Guatemala, 1949-1950; 106; 1 omslag
    Zie ook 57
  - Correspondentie en rapportage inzake het 3e en 4e congres van de Midden-Amerikaanse koffiefederatie te Managua, 1948 en 1949 en rapportage over de ontwikkeling van de koffieprijs, 1948-1950; 107; 1 omslag
  - Stukken betreffende: - De deelname van de landen van het ambtsgebied aan de Rubber Study Group; - Gegevens over de winning van chicle in Guatemala; - Rapportage over houtproductie en houtexport in de landen van het ambtsgebied, 1947-1949; 108; 1 omslag
  - Correspondentie en rapportage over mond- en klauwzeerbestrijding, 1947; 109; 1 omslag
    Zie ook 152
  - Correspondentie over een eventueel door Nederland aan Costa Rica te leveren melkcentrale, 1947-1950; 110; 1 omslag
  - Rapportage over arbeidsonrust bij de United Fruit Company in Guatemala, 1949; 111; 1 omslag
    Zie ook 66, 77, 157, 167
  - Correspondentie inzake de Nederlandse export naar Zuid- en Midden-Amerika, 1946-1947; 112; 1 omslag
  - Economische rapporten over de landen van het ambtsgebied, correspondentie over de rapporten (sommige rapporten ontbreken): - Economisch verslag Guatemala, 1944; - Economisch overzicht Midden-Amerika en Panama, 1946; - Rapport inzake de handelsbetrekkingen Nederland-Guatemala; - Correspondentie inzake een economisch rapport over Costa Rica; - Rapport inzake de handelsbetrekkingen tussen Nederland en Costa Rica; - Economische rapportage inzake El Salvador, 1947; - Economisch rapport over Panama, 1948; - Rapportage inzake de gevolgen van de onrust in Costa Rica voor de Nederlandse export; inzake de Nederlandse handel met Guatemala; - Correspondentie inzake de wijze van economische berichtgeving en handelsbevordering; - Commentaar op rapportage van de ambassade te Mexico inzake de Caribische Commissie; - Correspondentie inzake tariefbepalingen in Nicaragua; - Rapportage inzake prijsbeheersingsmaatregelen in de landen van het ambtsgebied, 1946-1950; 113; 1 omslag
    Zie ook 163
  - Stukken betreffende nieuwe handelsmerkenwet voor Costa Rica, 1946; 114; 1 omslag
  - Correspondentie inzake: - Compensatietransacties met Guatemala; - De opheffing van de vestiging van de Compania Holandesa de Comercio de Centro America, 1946; 115; 1 omslag
  - Correspondentie inzake economische publicaties: publicaties uit de landen van het ambtsgebied voor Nederland; publicaties uit Nederland voor de landen van het ambtsgebied, 1946-1950; 116; 1 omslag
  - Correspondentie inzake de economische voorlichting over Nederland in de landen van het ambtsgebied, 1946-1950; 117; 1 omslag
  - Stukken betreffende: - Gegevens over wettelijke maatregelen in de landen van het ambtsgebied ter bescherming tegen vijandelijke schade; - Door Nederland geopponeerde, in Nicaragua en Panama uitgegeven, effecten, 1946-1950; 118; 1 omslag
  - Correspondentie inzake: - de registratie van Nederlandse effecten in de landen van het ambtsgebied; mevr. Pira-Sneepels; - In de oorlog ontroofde of verloren effecten, 1946-1949; 119; 1 omslag
  - Correspondentie inzake: - Rapportage over (pers)reacties in de landen van het ambtsgebied op de Indonesische kwestie; - Toezending van nota's, memoranda en brochures over de Indonesische kwestie aan de regeringen van de landen van het ambtsgebied (in enkele gevallen ook aan de leden van het Corps Diplomatique); de antwoorden daarop; - De activiteiten van NIWIN (Nationale Inspanning Welzijnsverzorging Indiën); - Verkrijging van het lidmaatschap van de FAO (Food and Agricultural Organisation) voor Indonesië; - Belangenbehartiging t.b.v. de Republiek Indonesië, 1947-1950; 120; 1 pak
    Zie ook 161
  - Correspondentie inzake: - Consuls van de Nederlandse Antillen in de landen van het ambtsgebied, en over consuls van de landen van het ambtsgebied in de Nederlandse Antillen; - Gezamenlijke dienstreis van de Nederlandse diplomatieke vertegenwoordigers in Midden- enZuid-Amerika naar Suriname en de Nederlandse Antillen, 1946-1950; 121; 1 omslag
    Zie ook 64, 132
  - Stukken betreffende bezettingsstaten van het personeel van het gezantschap: W.E. van Panhuys, C. Haver Droeze, C. Bijpost, A.M. Woods-Schuurman, 0.J. Garcia, P. Lopez Citalan, C.H. Pena Ramos., 1951; 122; 1 omslag
  - Stuk betreffende inkennisstelling van de opheffing van het gezantschap te Guatemala, 1952; 123; 1 omslag
    Zie ook 14, 131
  - Persoonsdossier gezant G.M. Bijvanck; persoonlijke correspondentie, 1951; 124; 1 omslag
    Zie ook 16
  - Persoonsdossier gezantschapssecretaris C. Haver Droeze: correspondentie over zijn ziekte, zijn overplaatsing naar Bonn, getuigschriften voor lokaal personeel: Tomas Pirir, Maria Teresa Reyes, Victoria Alvarez Cruz, Filomena Maes, 1951; 125; 1 omslag
    Zie ook 19
  - Persoonsdossier van kanselier C. Bijpost; correspondentie over zijn inleiding als attaché, 1951; 126; 1 omslag
    Zie ook 21
  - Persoonsdossier secretaresse A.M. Woods-Schuurman: hierbij tevens correspondentie inzake L. van Leeuwen, 1951; 127; 1 omslag
    Zie ook 22
  - Correspondentie inzake lokaal personeel aan het gezantschap te Guatemala: Frederico Garcia, Javier Cojolun, Oscar J. Garcia, Emilio Toledo C., Carlos Humberto Pena Ramos, Pedro López Citalan: tevens correspondentie over M.B. Diederik, verbonden aan het gezantschap te Havanna, 1951; 128; 1 omslag
  - Correspndentie inzake: - Inkennisstelling aan de consuls van de benoeming van Jhr. mr. W.E. van Panhuys tot gezant te Guatemala; - De agrémentsverlening aan Jhr. mr. W.E. van Panhuys door de regeringen van Cuba, Haïti en de Dominicaanse Republiek, 1951; 129; 1 omslag
    Zie ook 17